## Currículo Profissional

# Felipe Rampazzo Farias

Casado, 29 anos

Maringá - PR



Contato: (18) 98802-4167 (preferencial)

(18) 98805-7914 (apenas Whatsapp)

(18) 98196-6219 (esposa)

rampazzo1989@gmail.com

Interesse em trabalhar como Desenvolvedor Backend, ou Analista Desenvolvedor de software nas plataformas C# ou Java e/ou outras.

Também trabalho como full stack developer.

### Respostas rápidas:

Porque fiz Engenharia Civil? - Tinha este sonho, fiquei 4 anos fora da informática, apenas com contatos esporádicos. Porém voltei porque é o que realmente gosto de fazer, quero construir minha carreira pra vida toda na informática. Engenharia pode vir a ser minha segunda atividade, se tempo houver.

#### Pretensão salarial:

Hoje meu salário + benefícios é de R\$ 4500. Gosto da ótima empresa que trabalho, porém estou aberto a novos desafios e oportunidades melhores de crescimento e de salário, desde que também em um bom ambiente. Procuro propostas de ganhos na faixa dos R\$ 6000.

#### Educação:

- Tecnólogo em Análise e Desenvolvimento de Sistemas na Faculdade de Tecnologia de Presidente Prudente – FATEC (2008 a 2011);
- Engenharia Civil na Universidade do Oeste Paulista Unoeste, (2014 a 2017);

#### Cursos e certificações:

Gestão Ágil para Softwares em Manutenção - Software Zen - março / 2019

- Certified Scrum Master (CSM) em 2012 pela Scrum Alliance.
- DBA Oracle 11G Módulo 1: em 2012.
- Vários cursos na plataforma Alura: LINQ, jQuery, Bootstrap...

## Experiência profissional

- Benner Sistemas de Saúde maio/18 atual
  Desenvolvedor Pleno C# (ASP WebForms), Oracle, SQL Server, jQuery
  (esta com menos experiência). Experiência com Scrum e uso de versionamento Github.
- DB1 Informática Desenvolvedor Full Stack Delphi, Java (Web Services) e
  PL-SQL (Oracle) de 2011 a 2014.
  - Nessa empresa, trabalhei alocado no cliente, uma grande sementeira (Grupo Facholi) em Santo Anastácio – SP.
     Implementação e correção de todo o ERP (personalizado), contato direto com os clientes, uso de metodologia ágil (Scrum) adaptada ao ambiente.
- Ecopontes Sistemas Estruturais Sustentáveis Ltda Assistente técnico de engenharia e prestação de serviços de TI básicos – de 2016 a atual.
- Internet Informática e idiomas instrutor de informática (vários cursos) de 2006 a 2010.

## Inglês:

• Intermediário: Leio bem, escrevo bem, entendo bem e falo razoavelmente.